---
title: "Лабораторная работа №2. Основы обработки данных с помощью R"
format:   
  md:
    output-file: README.md
editor_options: 
  chunk_output_type: inline
---

## Цель работы

1.  Развить практические навыки использования языка программирования R для обработки данных
2.  Закрепить знания базовых типов данных языка R
3.  Развить пркатические навыки использования функций обработки данных пакета dplyr -- функции select(), filter(), mutate(), arrange(), group_by()

## Исходные данные

-   Windows 10
-   RStudio

## Ход работы

```{r}
library(dplyr)
```

### Сколько строк в датафрейме

```{r}
data(starwars)
num_rows <- nrow(starwars)
num_rows
```

### Сколько столбцов в датафрейме

```{r}
starwars %>% ncol()
```

### Примерный вид датафрейма

```{r}
starwars %>% glimpse()
```

### Сколько уникальных рас персонажей представлено

```{r}
unique_species <- starwars %>%
  select(species) %>%
  distinct()
nrow(unique_species)
```

### Самый высокий персонаж

```{r}
tallest_character <- starwars %>%
  filter(height == max(height, na.rm = TRUE))
names_only <- tallest_character %>%
  select(name)
as.character(unlist(names_only))[1]
```

### Персонажи ниже 170

```{r}
name_height <- starwars %>%
  filter(height < 170) %>%
  select(name, height)

print(name_height)

```

### ИМТ для всех персонажей

```{r}
starwars_with_bmi <- starwars %>%
  mutate(BMI = mass / (height/100)^2)
mass_height <- starwars_with_bmi %>%
  select(name, mass, height)
print(mass_height)
```

### 10 самых "вытянутых" персонажей

```{r}
stretched10 <- starwars %>%
  mutate(stretchiness = mass / height) %>%
  arrange(desc(stretchiness)) %>%
  head(10)
mass_height <- stretched10 %>%
  select(name, mass, height)
print(mass_height)
```

### Средний возраст персонажей каждой расы

``` {r}
grouped_data <- starwars %>%
  group_by(species) %>%
  summarize(mean_age = mean(birth_year, na.rm = TRUE)) %>%
  filter(!is.nan(mean_age))

grouped_data
```

### Найти самый распространенный цвет глаз персонажей

```{r}
most_common_eye_color <- starwars %>%
  group_by(eye_color) %>%
  summarise(count = n()) %>%
  arrange(desc(count)) %>%
  head(1)
print(most_common_eye_color)
```

### Средняя длина имени в каждой расе

```{r}
avg_name_length_by_species <- starwars %>%
  group_by(species) %>%
  summarise(mean_name_length = mean(nchar(name)))
print(avg_name_length_by_species)
```

## Оценка результата

Задание было выполнено, изучен пакет *dplyr*

## Вывод

Были развиты практические навыки использования языка программирования R для обработки данных
