---
title: "Лабораторная работа №3. Основы обработки данных с помощью R"
format:   
  md:
    output-file: README.md
editor_options: 
  chunk_output_type: inline
---

## Цель работы

1.  Закрепить практические навыки использования языка программирования R для обработки данных
2.  Закрепить знания основных функций обработки данных экосистемы tidyverse языка R
3.  Развить пркатические навыки использования функций обработки данных пакета dplyr -- функции select(), filter(), mutate(), arrange(), group_by()

## Исходные данные

-   Windows 10
-   RStudio

## Ход работы

Устанавливаем пакеты *dplyr* и *nycflights13*
```{r}
library(dplyr)
library(nycflights13)
```


Сколько встроенных в пакет nycflights13 датафреймов?
```{r}
frame <- data(package = "nycflights13")
nrow(frame$results)
```
Сколько строк в каждом датафрейме?
```{r}
dataframes <- list(
  flights = flights,
  weather = weather,
  planes = planes,
  airports = airports,
  airlines = airlines
                  )

for (frame in names(dataframes)) {
  cat(paste("Количество строк в", frame, ":", nrow(dataframes[[frame]])), "\n")}
```
Сколько столбцов в каждом датафрейме?
```{r}
for (frame in names(dataframes)) {
  cat(paste("Количество столбцов в", frame, ":", ncol(dataframes[[frame]])), "\n")
}
```

Как просмотреть примерный вид датафрейма?
```{r}
glimpse(flights)
```
Сколько компаний-перевозчиков (carrier) учитывают эти наборы данных (представлено в наборах данных)?
```{r}
num_carriers <- n_distinct(flights$carrier)
num_carriers
```

Сколько рейсов принял аэропорт John F Kennedy Intl в мае?
```{r}
may <- flights %>%
  filter(month == 5, dest == "JFK")
num_may <- nrow(may)
num_may
```

Какой самый северный аэропорт?
```{r}
northernmost_airport <- airports %>%
  arrange(desc(lat)) %>% # Сортируем по убыванию широты
  head(1) # Выбираем самый северный аэропорт
northernmost_airport
```

Какой аэропорт самый высокогорный (находится выше всех над уровнем моря)?
```{r}
highest_airport <- airports %>%
  arrange(desc(alt)) %>%
  head(1)
highest_airport
```

Какие бортовые номера у самых старых самолетов?
```{r}
old <- planes %>%
  filter(year < 1970) %>%
  arrange(year) %>%
  distinct(tailnum)

old
```

Какая средняя температура воздуха была в сентябре в аэропорту John F Kennedy Intl (в градусах Цельсия).
```{r}
temp <- weather %>%
  filter(month == 9, origin == "JFK")
temp <- mean(temp$temp)

tempC = (5/9) * (temp - 32)
tempC
```

Самолеты какой авиакомпании совершили больше всего вылетов в июне?
```{r}
mostFlights <- flights %>%
  filter(month == 6) %>%
  count(carrier) %>%
  arrange(desc(n)) %>%
  head(1)
mostFlights
```

Самолеты какой авиакомпании задерживались чаще других в 2013 году?
```{r}
mostDelay <- flights %>%
  filter(dep_delay > 0, year == 2013) %>%
  count(carrier) %>%
  arrange(desc(n)) %>%
  head(1)

mostDelay
```

## Оценка результата

Задание было выполнено

## Вывод

Были развиты практические навыки использования языка программирования R для обработки данных
