---
title: "Лабораторная работа №6. Исследование вредоносной активности в домене Windows"
format:
  md:
    output-file: README.md
editor_options:
  chunk_output_type: inline
---

## Цель работы

1. Закрепить навыки исследования данных журнала Windows Active Directory
2. Изучить структуру журнала системы Windows Active Directory
3. Зекрепить практические навыки использования языка программирования R для обработки данных
4. Закрепить знания основных функций обработки данных экосистемы tidyverse языка R

## Исходные данные

-   Windows 10
-   RStudio

## Ход работы

Устанавливаем пакеты *dplyr*, *stringr*, *lubridate*, *tidyr* для последующей работы

```{r}
library(dplyr)
library(stringr)
library(lubridate)
library(tidyr)
library(jsonlite)
library(purrr)
```

Загрузка и прочтение файла
```{r}
url = "https://storage.yandexcloud.net/iamcth-data/dataset.tar.gz"
download.file(url, "dataset.tar.gz", mode="wb")
untar("dataset.tar.gz")
data_raw <- jsonlite::stream_in(file("caldera_attack_evals_round1_day1_2019-10-20201108.json"))
```


Импорт справочника кодов журнала Windows
```{r}
library(xml2)
library(rvest)
webpage_url <- "https://learn.microsoft.com/en-us/windows-server/identity/ad-ds/plan/appendix-l--events-to-monitor"
webpage <- xml2::read_html(webpage_url)
event_df <- rvest::html_table(webpage)[[1]]
```

Раскрытие внутренних датафреймов, удаление колонок с
единственным значением параметра
```{r}
data <- data_raw %>% unnest(c("@metadata", event, log, winlog, ecs, host, agent), names_sep = "")
data1 <- data %>% unnest(c(winloguser_data, winloguser, winlogprocess, winlogevent_data), names_sep = "")
data2 <- data1 %>%
  select(where(~length(unique(.)) > 1))
df <- data2 %>%
  select(where(~all(!is.na(.))))
df %>% glimpse()
```
Количество хостов
```{r}
uniqList <- df %>%
  select(winlogcomputer_name) %>%
  unique
uniqList
```
```{r}
df_subset <- df[, 3]
merged <- merge(df_subset, event_df, by.x = "eventcode", by.y = "Current Windows Event ID", all.x = TRUE)

```

```{r}
result <- table(merged$'Potential Criticality')
result
```


## Оценка результата

Задание было выполнено

## Вывод

Были проанализированы данные вредоносной активности в домене Windows
