---
title: "Лабораторная работа №6. Исследование вредоносной активности в домене Windows"
format:
  md:
    output-file: README.md
editor_options:
  chunk_output_type: inline
---

## Цель работы

1. Закрепить навыки исследования данных журнала Windows Active Directory
2. Изучить структуру журнала системы Windows Active Directory
3. Зекрепить практические навыки использования языка программирования R для
обработки данных
4. Закрепить знания основных функций обработки данных экосистемы tidyverse
языка R

## Исходные данные

-   Windows 10
-   RStudio

## Ход работы

Устанавливаем пакеты *dplyr*, *stringr*, *lubridate*, *tidyr* для последующей работы

```{r}
library(dplyr)
library(stringr)
library(lubridate)
library(tidyr)
library(jsonlite)
```

Загрузка и прочтение файла
```{r}
url = "https://storage.yandexcloud.net/iamcth-data/dataset.tar.gz"
download.file(url, "dataset.tar.gz", mode="wb")
untar("dataset.tar.gz")
#data <- jsonlite::stream_in(file("caldera_attack_evals_round1_day1_2019-10-20201108.json"))
```


```{r}

```


## Оценка результата

Задание было выполнено

## Вывод

Были развиты практические навыки использования языка программирования R для обработки данных
