---
title: "Лабораторная работа №5. Исследование информации о состоянии беспроводных сетей"
format:
  md:
    output-file: README.md
editor_options:
  chunk_output_type: inline
---

## Цель работы

1. Получить знания о методах исследования радиоэлектронной обстановки.
2. Составить представление о механизмах работы Wi-Fi сетей на канальном и сетевом уровне модели OSI.
3. Зекрепить практические навыки использования языка программирования R для обработки данных
4. Закрепить знания основных функций обработки данных экосистемы tidyverse языка R

## Исходные данные

-   Windows 10
-   RStudio

## Ход работы

Устанавливаем пакеты *dplyr*, *stringr* для последующей работы
```{r}
library(dplyr)
library(stringr)
```

Загрузка и прочтение файла
```{r}
data1 <- read.csv("mir.csv-01.csv")
wireP <- data1[1:169, ]
data2 <- read.csv("mir.csv-01.csv", skip = 169)
queries <- data2[1:nrow(data1), ]
```

Удаление лишних пробелов из всех ячеек
```{r}
wireP <- wireP %>%
  mutate_all(~str_squish(.))

queries <- queries %>%
  mutate_all(~str_squish(.))
```


Изменение формата столбцов
```{r}
to_convertDate <- c('First.time.seen', 'Last.time.seen')
to_convertInt <- c('channel', 'Speed', 'Power', 'X..beacons', 'X..IV', 'ID.length')

wireP <- wireP %>%
  mutate_at(to_convertDate, list(~as.POSIXct(., format = "%Y-%m-%d %H:%M:%S")))

wireP <- wireP %>%
  mutate_at(to_convertInt, as.integer)


to_convertDate1 <- c('First.time.seen', 'Last.time.seen')
to_convertInt1 <- c('Power', 'X..packets')

queries <- queries %>%
  mutate_at(to_convertDate1, list(~as.POSIXct(., format = "%Y-%m-%d %H:%M:%S")))
queries <- queries %>%
  mutate_at(to_convertInt1, as.integer)
```

Просмотр получившихся таблиц
```{r}
wireP %>% glimpse()
queries %>% glimpse()
```
Небезопасные устройства и точки доступа
```{r}
vulnerateP <- wireP %>%
  filter(Privacy == "OPN") %>%
  distinct(BSSID, ESSID)
vulnerateP
```

Вывод всех идентификаторов сети в отдельный файл
```{r}
write.table(vulnerateP[1], file = "vulnery.txt", sep = "\t", quote = FALSE, row.names = FALSE)
```
Проверка BSSID через https://www.wireshark.org/tools/oui-lookup.html:

1. 00:03:7A Taiyo Yuden Co., Ltd.
2. 00:03:7F Atheros Communications, Inc.
3. 00:25:00 Apple, Inc.
4. 00:26:99 Cisco Systems, Inc
5. E0:D9:E3 Eltex Enterprise Ltd.
6. E8:28:C1 Eltex Enterprise Ltd.


Сети и устройства, использующие протокол шифрования WPA3
```{r}
WPA3 <- wireP %>%
  filter(str_detect(Privacy, "WPA3")) %>%
  select(BSSID, ESSID) %>%
  distinct()
WPA3
```

Вычисление длительности сессий каждого пользователя
```{r}
session <- wireP %>%
  mutate(duration = difftime(Last.time.seen, First.time.seen, units = "mins")) %>%
  select(BSSID, ESSID, duration) %>%
  arrange(desc(duration))

session <- mutate(session, duration = round(as.numeric(session$duration), 2))

session
```


```{r}

```


```{r}

```







```{r}

```



## Оценка результата

Задание было выполнено

## Вывод

Были развиты практические навыки использования языка программирования R для обработки данных
