---
title: "Лабораторная работа №5. Исследование информации о состоянии беспроводных сетей"
format:
  md:
    output-file: README.md
editor_options:
  chunk_output_type: inline
---

## Цель работы

1. Получить знания о методах исследования радиоэлектронной обстановки.
2. Составить представление о механизмах работы Wi-Fi сетей на канальном и сетевом уровне модели OSI.
3. Зекрепить практические навыки использования языка программирования R для обработки данных
4. Закрепить знания основных функций обработки данных экосистемы tidyverse языка R

## Исходные данные

-   Windows 10
-   RStudio

## Ход работы

Устанавливаем пакеты *dplyr* для последующей работы
```{r}
library(dplyr)
library(stringr)
```

Загрузка и прочтение файла
```{r}
data1 <- read.csv("mir.csv-01.csv")
wireP <- data1[1:169, ]
data2 <- read.csv("mir.csv-01.csv", skip = 169)
queries <- data2[1:nrow(df), ]
```

Удаление лишних пробелов из всех ячеек
```{r}
wireP <- wireP %>%
  mutate_all(~str_squish(.))

queries <- queries %>%
  mutate_all(~str_squish(.))
```


Изменение формата столбцов
```{r}
to_convertDate <- c('First.time.seen', 'Last.time.seen')
to_convertInt <- c('channel', 'Speed', 'Power', 'X..beacons', 'X..IV', 'ID.length')

wireP <- wireP %>%
  mutate_at(to_convertDate, funs(as.POSIXct(., format = "%Y-%m-%d %H:%M:%S")))
wireP <- wireP %>%
  mutate_at(to_convertInt, as.integer)


to_convertDate1 <- c('First.time.seen', 'Last.time.seen')
to_convertInt1 <- c('Power', 'X..packets')

queries <- queries %>%
  mutate_at(to_convertDate1, funs(as.POSIXct(., format = "%Y-%m-%d %H:%M:%S")))
queries <- queries %>%
  mutate_at(to_convertInt1, as.integer)
```

Просмотр получившихся таблиц
```{r}
wireP %>% glimpse()
queries %>% glimpse()
```









```{r}

```



## Оценка результата

Задание было выполнено

## Вывод

Были развиты практические навыки использования языка программирования R для обработки данных
